臺灣新北地方法院刑事判決　
111年度審交訴字第102號
公  訴  人  臺灣新北地方檢察署檢察官
被      告  陳立安


選任辯護人  郭子揚律師
            鄭凱威律師
            蔡順雄律師
上列被告因過失致死案件，經檢察官提起公訴（111年度偵字第1
864號），被告於準備程序進行中就被訴事實為有罪之陳述，本
院裁定本件進行簡式審判程序並判決如下：
    主  文
陳立安過失致人於死，處有期徒刑陸月，如易科罰金，以新臺幣
壹仟元折算壹日。緩刑貳年，並應履行如附表所示之事項。
    事實及理由
一、查被告陳立安所犯均係死刑、無期徒刑、最輕本刑為3年以
    上有期徒刑以外之罪，其於準備程序就被訴事實為全部有罪
    之陳述，經告知簡式審判程序之旨，並聽取其與檢察官之意
    見後，本院認無不得或不宜改依簡式審判程序進行之處，爰
    依刑事訴訟法第273條之1第1項、第284條之1之規定，裁定
    進行簡式審判程序。 
二、本件犯罪事實及證據，除犯罪事實欄一第4行至第6行「而依
    當時情形天候晴、為夜間有照明光線、視距良好、路面無缺陷
    或障礙物」補充為「而依當時情況天候晴、為夜間有照明光
    線、視距良好、柏油路面乾燥、路面無缺陷及障礙物、行車
    管制號誌(附設行人專用號誌)正常」；倒數第1行至第2行「
    因左下頷骨及左胸腹鈍力傷、顱底骨折合併顱內出血引發中
    樞神經休克急救無效死亡。」後補充「陳立安於肇事後，報
    案人或勤指中心轉來資料未報名肇事人姓名，處理人員前往
    現場處理時，陳立安在場並當場承認為肇事人而自首，並自
    願接受裁判。」；編號3證據名稱欄「亞東紀念醫院診斷證
    明書、本署相驗筆錄、相驗屍體證明書、相驗報告書及相驗
    照片」補充為「亞東紀念醫院診斷證明書、本署相驗筆錄、
    相驗屍體證明書各1紙、相驗報告書1份及相驗照片38張」；
    編號5證據名稱欄「新北市政府車輛行車事故鑑定會新北車
    鑑字第0000000號鑑定意見書」補充為「新北市政府車輛行
    車事故鑑定會新北車鑑字第0000000號鑑定意見書1份」；證
    據部分另補充「被告於本院準備程序及審理中之自白」、「
    證號查詢汽車、機車駕駛人資料、車號查詢汽車、機車車籍
    各1份」外，其餘均引用如附件起訴書之記載。
三、論罪科刑：
㈠、核被告所為，係犯刑法第276條之過失致死罪。又被告肇事後
    ，報案人或勤指中心轉來資料未報名肇事人姓名，處理人員
    前往現場處理時，被告在場並當場承認為肇事人而自首，並
    自願接受裁判，此有道路交通事故肇事人自首情形記錄表1
    份在卷可參（見臺灣新北地方檢察署110年度相字第1721號
    卷〈下稱偵卷〉第37頁），堪認被告符合自首之要件，爰依刑
    法第62條前段規定減輕其刑。
㈡、爰審酌被告駕駛租賃小客車疏未注意轉彎車應讓直行車先行
　　，貿然左轉，因而肇事致被害人蘇宏鈞受有死亡之嚴重結果
　　，其過失行為使告訴人蘇東隆、黃靖淑及被害人之家屬身心
    受到莫大痛苦，所為應予非難，兼衡被告無前科之素行（見
    本院卷附臺灣高等法院被告前案紀錄表1份）、大學畢業之
    智識程度（見本院卷附被告個人戶籍資料查詢結果1紙）、
    家庭經濟狀況勉持（見偵卷第8頁）、月薪約新臺幣5萬元、
    須撫養父親、哥哥及女兒，及被告犯後於本院審理中坦承犯
    行，已與告訴人等達成調解，告訴人等表示願意原諒被告，
    同意給予被告緩刑自新之機會（見本院卷附民國111年8月4
    日準備程序筆錄第3頁、調解筆錄各1份），另考量被告駕駛
    租賃小客車，行經路口，轉彎車未讓直行車先行，為肇事主
    因；被害人蘇宏鈞駕駛普通重型機車，未注意車前狀況，為
    肇事次因及雙方過失比例等一切情狀，量處如主文所示之刑
    ，並諭知易科罰金之折算標準，以資懲儆。
四、緩刑部分：
　　又被告前未曾因故意犯罪而受有期徒刑以上刑之宣告，有臺
    灣高等法院被告前案紀錄表1份在卷可稽，其因駕車疏失致
    罹刑典，犯後坦承犯行，且已與告訴人等達成調解，堪認確
    有悔意，信其經此偵審程序，應知所警惕而無再犯之虞，是
    本院認尚無逕對被告施以自由刑之必要，自可先賦予被告非
    在監之適當社會處遇，以期其能有效回歸社會，故上開對被
    告宣告之刑，以暫不執行為適當，爰依刑法第74條第1項第1
    款規定，併予宣告緩刑2年，以啟自新。惟本院為督促被告
    確實依調解內容履行，併依同條第2項第3款之規定諭知被告
    應履行如附表所示之條件。倘被告違反上開所定負擔，情節
    重大者，檢察官得依刑事訴訟法第476條、刑法第75條之1 
    第1項第4款之規定，聲請撤銷前開緩刑之宣告。　
據上論斷，應依刑事訴訟法第273條之1第1項、第299條第1項前
段、第310條之2、第454條第2項，判決如主文。
本案經檢察官曾信傑偵查起訴，由檢察官高智美到庭執行公訴。
中　　華　　民　　國　　111 　年　　8 　　月　　 25　 日
                  刑事第二十三庭  法　官  傅明華
上列正本證明與原本無異。
如不服本判決，應於判決送達後20日內敘明上訴理由，向本院提
出上訴狀 (應附繕本) ，上訴於臺灣高等法院。其未敘述上訴理
由者，應於上訴期間屆滿後20日內向本院補提理由書「切勿逕送
上級法院」。
                                 書記官   盧姿妤   
中　　華　　民　　國　　111 　年　　8 　　月　　 25　 日
附錄本案論罪科刑法條全文：
中華民國刑法第276條
因過失致人於死者，處 5 年以下有期徒刑、拘役或 50 萬元以
下罰金。
附表：
應履行事項 一、被告應給付蘇東隆新臺幣235萬元（不含強制汽車責任保險理賠金），給付方式為：於民國111年9月4日前一次給付完畢。上開款項匯至中華郵政土城清水郵局，帳號：0000000-0000000，戶名：蘇東隆。 二、被告應給付黃靖淑新臺幣235萬元（不含強制汽車責任保險理賠金），給付方式為：於民國111年9月4日前一次給付完畢。上開款項匯至中國信託銀行金城分行，帳號：000-000000000，戶名：黃靖淑。　　 

--------------------------------------------------------
附件：
臺灣新北地方檢察署檢察官起訴書
                                     111年度偵字第1864號
　　被　　　告　陳立安　男　31歲（民國00年00月00日生）
　　　　　　　　　　　　住新北市○○區○○路0段00巷0弄0
　　　　　　　　　　　　　號4樓
　　　　　　　　　　　　國民身分證統一編號：Z000000000號
　　選任辯護人　蔡順雄律師
                鄭凱威律師
                郭子揚律師
上列被告因過失致死案件，已經偵查終結，認應提起公訴，茲將
犯罪事實及證據並所犯法條分敘如下：
　　　　犯罪事實
一、陳立安於民國110年12月20日23時46分許，駕駛車牌號碼RDH-8
    756號租賃小客車（下稱本案汽車），沿新北市新莊區（下均
    同）幸福路往泰林路方向行駛，行至幸福路與中環路3段交
    岔路口時，本應注意轉彎車應讓直行車先行，而依當時情形
    天候晴、為夜間有照明光線、視距良好、路面無缺陷或障礙物
    ，復無其他不能注意之情事，竟疏未注意及此，即貿然左轉彎
    ，適蘇宏鈞騎乘車牌號碼000-0000號普通重型機車亦疏未注
    意車前狀況，隨時採取必要之安全措施，即貿然騎車自對向
    行駛至該處，見狀煞避不及，致撞及陳立安駕駛之本案汽車
    左側車身，蘇宏鈞因而倒地不起，經送醫急救仍於翌（21）
    日0時52分許，因左下頷骨及左胸腹鈍力傷、顱底骨折合併
    顱內出血引發中樞神經休克急救無效死亡。
二、案經蘇東隆、黃靖淑（蘇宏鈞之父、母）訴由新北市政府警
    察局新莊分局報告偵辦。
　　　　證據並所犯法條
一、證據清單及待證事實：
編號 證據名稱 待證事實 1 被告陳立安於警詢、偵查中之供述與自白 證明被告於案發時駕駛本案汽車行經案發地點，於交岔路口左轉彎時，疏忽未禮讓對向直行之被害人蘇宏鈞所騎乘之機車，雙方因此發生車禍之事實。 2 證人即告訴人蘇東隆、黃靖淑於警詢或偵訊之證述 證明被害人蘇宏鈞與被告發生車禍後送醫仍急救無效不治死亡之事實。 3 亞東紀念醫院診斷證明書、本署相驗筆錄、相驗屍體證明書、相驗報告書及相驗照片 證明被害人蘇宏鈞於前揭犯罪事實欄所載時、地，與被告發生車禍後，經送醫急救仍不治死亡之事實。 4 道路交通事故現場圖（含草圖）、道路交通事故調查報告表（一）（二）、現場照片28張、監視錄影翻拍照片6張、監視錄影檔案光碟1份、肇事人自首情形紀錄表、當事人酒精測定紀錄表各1份、現場勘查報告1份 證明被告有於上揭時、地，駕駛本案汽車，應注意、能注意而未注意轉彎車應禮讓直行車先行，即貿然左轉彎，致被害人蘇宏鈞見狀閃避不及，撞擊被告所駕駛上開汽車左側車身之事實。 5 新北市政府車輛行車事故鑑定會新北車鑑字第0000000號鑑定意見書 證明被告駕駛本案汽車，轉彎車未讓直行車先行，為肇事主因；被害人蘇宏鈞騎乘普通重型機車，未注意車前狀況，為肇事次因等事實。 
二、核被告所為，係犯刑法第276條過失致死罪嫌。又被告犯罪
    後，於警方前往事故現場處理時，自承為肇事人，此有道路交
    通事故肇事人自首情形記錄表1紙在卷可稽，被告對於未發覺
    之罪自首而接受裁判，請依刑法第62條前段規定，審酌是否
    減輕其刑。
三、依刑事訴訟法第251條第1項提起公訴。
　　此　致
臺灣新北地方法院
中　　華　　民　　國　 111　　年　　5 　　月　　11　　日
　　　　　　　　　　　　　　　檢　察　官　曾信傑